臺灣高雄地方法院民事裁定
110年度消債清字第90號
聲  請  人  高碧君  
0000000000000000

上列當事人因消費者債務清理事件聲請清算，本院裁定如下：
    主  文
聲請人高碧君自中華民國一一○年九月二十八日下午四時起開始
清算程序。
命司法事務官進行本件清算程序。
    理  由
一、聲請意旨略以：伊有不能清償債務情事，前向大寮區調解委
    員會聲請調解債務清償方案，惟調解不成立。伊又未經法院
    裁定開始更生程序或許可和解或宣告破產，爰聲請清算等語
    。
二、按債務人不能清償債務或有不能清償之虞者，得依本條例所
    定更生或清算程序，清理其債務；債務人於法院裁定開始更
    生程序或許可和解或宣告破產前，得向法院聲請清算；法院
    開始清算程序之裁定，應載明其年、月、日、時，並即時發
    生效力；法院開始更生或清算程序後，得命司法事務官進行
    更生或清算程序，必要時得選任律師、會計師或其他適當之
    自然人或法人1人為監督人或管理人，消費者債務清理條例
    （下稱消債條例）第3條、第80條前段、第83條第1項、第16
    條第1項分別定有明文。
三、經查：
  ㈠聲請人前向大寮區調解委員會聲請前置調解，於民國109年6
    月2日調解不成立，嗣於110年5月4日具狀向本院聲請清算等
    情，有調解不成立證明書（本院110年度消債清字第90號卷(
    下稱卷)第12頁）附卷可稽，堪信為真實。
  ㈡聲請人於107年度至108年度均無申報所得，109年度申報所得
    24,000元(皂香企業有限公司薪資所得)，名下無財產，勞工
    保險於109年4月29日在皂香企業有限公司以投保薪資24,000
    元退保；又聲請人陳稱自108年5月至109年1月及109年5月至
    同年10月都是靠打零工為生，曾經在網路賣家的倉庫幫忙包
    裝出貨，也有做過家庭代工，幫忙剪衣服多出來的線頭，或
    在金香舖即俗稱的金紙店幫忙將金紙捆成一束一束，方便店
    家販售，這些工作都是以件計酬，領取現金，平均每月收入
    約18,000元左右，沒有三節或年終等福利；109年2月至同年
    4月，在皂香企業有限公司的倉庫幫忙包裝出貨，平均每月
    薪資約24,000元；109年11月迄今經朋友黃朝清介紹受雇於
    家庭工廠，幫忙包裝拜拜相關用品，因為是私人工廠，雇主
    不願意提出任何證明文件，聲請人僅提出存簿內頁薪資轉帳
    證明，並切結每月收入約28,000元，依聲請人提出其名下第
    一銀行帳戶存簿內頁自109年11月至110年5月之每月匯入款
    明細所載，109年11月10日存入21,420元、12月10日28,946
    元、110年1月11存入26,710元、2月8日存入29,883元、2月9
    日存入3,750元、3月10日存入25,800元、4月9日存入31,881
    元、5月10日存入30,957元，合計199,347元，平均每月28,4
    78元【計算式:(21,420＋28,946＋26,710＋29,883＋3,750＋25,8
    00＋31,881＋30,957)÷7≒28,478，本裁定計算方式均採元以下
    4捨5入】，另除配偶每月領取租金補助3,200元，及政府因
    疫情發放補助款10,000元外，未領取其他補助及給付等情，
    有財政部高雄國稅局107年至108年綜合所得稅各類所得資料
    清單及財產歸屬資料清單（卷第13頁、第18至19頁）、109
    年度稅務電子閘門財產所得調件明細表（卷第58頁）、財產
    及收入狀況說明書（卷第6至7、94至95、152至154頁）、債
    權人清冊（卷第8至9、143至144頁）、戶籍謄本（卷第32頁
    ）、勞工保險被保險人投保資料表（卷第20頁、第116至117
    頁）、個人商業保險查詢結果表（卷第17頁）、財團法人金
    融聯合徵信中心前置協商專用債權人清冊（卷第33至35、14
    7至149頁）、信用報告（卷第36至38、145至146頁）、社會
    補助查詢表（卷第54至56頁）、租屋補助查詢表（卷第57頁
    ）、勞動部勞動力發展署高屏澎東分署函（卷第76頁）、勞
    動部勞工保險局函（卷第75頁）、存簿（卷第14至16頁、第
    97至98、99至100頁）、健保投保紀錄（卷第103頁）、收入
    切結書（卷第21頁）、聲請人110年6月15日及8月10日補正
    狀（卷第80至82頁、第141至142頁）等附卷可參。依聲請人
    上述工作、收入情形，認以聲請人自陳自109年11月迄今之
    每月工作平均收入28,478元，核算其現在償債能力之基礎，
    堪認妥適。
  ㈢關於聲請人個人日常必要支出部分，聲請人主張每月支出14,
    000元（含分擔之房屋租金4,400元）乙情，並提出租賃契約
    書（卷第22至24頁）及租金支付證明（卷第96頁）為證。惟
    按債務人必要生活費用，以最近1年衛生福利部或直轄市政
    府所公告當地區每人每月最低生活費1.2倍定之，清債條例
    第64條之2第1項定有明文。本院參酌衛福部社會司所公告11
    0年度高雄市最低生活費為13,341元，又該最低生活費用之
    標準，係照當地最近1年平均每人可支配所得中位數60％訂定
    ，依其基準之家庭收支調查報告調查表格式所示有關經常性
    支出之調查項目，包括利息支出、食品、衣著、房租及水費
    、電費、醫療保健、交通、娛樂、教育等，已涵蓋聲請人所
    陳報之支出項目。是本院認聲請人必要生活費用以最低生活
    費之1.2倍即16,009元計算已足，聲請人主張每月必要支出
    約14,000元，尚屬合理，應予採計。
　㈣關於聲請人扶養支出部分，聲請人稱扶養未成年子女柯○卉，
    每月支出扶養費4,000元。經查，柯○卉係91年11月生，現就
    讀高中，107年度至109年度均無申報所得，名下無財產，前
    至108年6月每月領取低收入戶就學補助6,115元，現未領取
    補助，亦無打工收入等情，此有戶籍謄本（卷第32頁）、所
    得資料清單及財產歸屬資料清單（卷第89至91、93頁）、勞
    工保險被保險人投保資料表（卷第85頁）、在學證明（卷第
    30頁）、學生證（卷第101頁）、社會補助查詢表（卷第59
    至62頁）附卷可參。柯○卉既未成年，名下復無財產，有受
    扶養之權利。至於扶養費用數額部分，按受扶養者之必要生
    活費用，準用第1項規定計算基準數額，並依債務人依法應
    負擔扶養義務之比例認定之，消債條例第64條之2第2項亦有
    明定。準此，聲請人所應負擔子女每月扶養費，以110年度
    高雄市每人每月最低生活費13,341元之1.2倍即16,009元，
    與配偶共同負擔（計算式:16,009÷2≒8,005）。聲請人主張
    每月支出子女扶養費4,000元，未逾上述金額，應為可採。
  ㈤綜上所述，聲請人每月收入約為28,478元，扣除必要生活費1
    4,000元、子女扶養費4,000元後，餘10,478元，而聲請人目
    前負債總額為1,151,676元（參卷第120至121頁、122至128
    頁、129至135頁、160至163頁、164至175頁、176至185頁，
    包含：國泰世華銀行、遠東銀行、玉山銀行、中國信託銀行
    、新加坡商艾星國際有限公司台灣分公司、良京實業股份有
    限公司），以每月所餘按月攤還結果，需約9.2年【計算式
    ：1,151,676÷10,478÷12≒9.16】始能清償完畢，堪認聲請人
    確有不能清償債務之情事，則聲請人向本院聲請清算，應予
    准許，爰命司法事務官進行本件清算程序。
四、依消債條例第11條第1 項、第83條第1 項、第16條第1 項，
    裁定如主文。
中　　華　　民　　國　 110　　年　　9 　　月　　28　　日
              　　民事庭　　法　　　官　賴寶合
以上正本係照原本作成。
本裁定不得抗告。
中　　華　　民　　國　 110　　年　　9 　　月　　28　　日
  　                        書  記  官　胡美儀